【裁判字號】    97,聲,123
【裁判日期】    980113
【裁判案由】    訴訟救助
【裁判全文】
臺灣高等法院臺中分院民事裁定           97年度聲字第123號
    聲  請  人  甲○○
上列聲請人因與相對人乙○○間確認土地所有權存在事件，對於
民國97年10月30日臺灣苗栗地方法院96年度訴字第486 號所為駁
回其訴之裁定，提起抗告，並聲請訴訟救助，本院就其訴訟救助
之聲請部分裁定如下：
    主  文
聲請駁回。
聲請程序費用由聲請人負擔。
    理  由
一、聲請意旨略以：台灣銀行股份有限公司依法無據聲請苗栗地
    方法院94年度執字第4736號強制查封拍賣程序予拍定人（相
    對人）執行命令發給不動產權利移轉證明書，依法無據有誤
    。台灣高等法院台中分院95年度抗字第332 號撤銷原法院94
    年度執字第4736號發給不動產權利移轉證書及塗銷抵押權設
    定登記回復原狀歸還所有人裁定在案。相對人依法無權要求
    搬遷及強制點交程序聲請一再提出異議，相對人均不予理睬
    ？甚至提出苗栗地方法院95年度聲字第125 號請求停止強制
    執行相對人又反過來以未相對提供擔保為由強制執行不停止
    ，依法無據有誤。相對人於民國95年07月28日強制接管依法
    無據有誤，應予撤銷並負所有一切損害賠償責任。為此爰依
    民事訴訟法第107條第1項規定，請准予訴訟救助，免繳上訴
    裁判費用云云。
二、按當事人無資力支出訴訟費用者，法院應依聲請，以裁定准
    許訴訟救助。民事訴訟法第107條第1項前段定有明文。惟聲
    請訴訟救助，依民事訴訟法第109條第2 項、第284條規定，
    應提出能即時調查之證據，以釋明請求救助之事由。是法院
    調查聲請人是否無資力支出訴訟費用，專就聲請人提出之證
    據為之，如聲請人並未提出證據，或依其提出之證據，未能
    信其無資力支出訴訟費用之主張為真實，即應將其聲請駁回
    ，無依職權調查或定期命補正之必要（最高法院26年滬抗字
    第34號、43年度台抗字第152 號判例意旨參照）。
三、本件聲請人聲請訴訟救助，未敘明其是否無資力支出訴訟費
    用暨提出能即時調查之證據，以釋明其無資力支出訴訟費用
    之主張為真實，僅泛稱聲請人非實際債務人，本院並無從就
    聲請人聲請時之經濟狀況為審酌，亦難遽認聲請人已至窘於
    生活，且缺乏經濟上信用之無資力程度，從而，本件聲請人
    訴訟救助之聲請，即為無理由，不應准許，應予駁回。
四、爰依民事訴訟法第95條、第78條，裁定如主文。
中    華    民    國    98    年    1     月    13    日
                  民事第五庭    審判長法  官  林陳松
                                      法  官  王重吉
                                      法  官  古金男
以上正本係照原本作成。
如不服本裁定應於裁定送達後10日內向本院提出抗告理由狀（須
按他造人數附具繕本），並繳納抗告裁判費新台幣1,000元。
                                      書記官  詹錫朋
中    華    民    國    98    年    1     月    14    日
                                                      Ｅ


司法院資訊處製作；財團法人民間司法改革基金會備份。
